【裁判字號】    98,台上,2441
【裁判日期】    980507
【裁判案由】    違反野生動物保育法
【裁判全文】
最高法院刑事判決            九十八年度台上字第二四四一號
上  訴  人  甲○○
上列上訴人因違反野生動物保育法案件，不服台灣高等法院高雄
分院中華民國九十八年二月二十日第二審判決（九十八年度上訴
字第二二六號，起訴案號：台灣屏東地方法院檢察署九十七年度
偵字第六一四六號），提起上訴，本院判決如下：
    主  文
上訴駁回。
    理  由
按刑事訴訟法第三百七十七條規定，上訴於第三審法院，非以判
決違背法令為理由，不得為之。是提起第三審上訴，應以原判決
違背法令為理由，係屬法定要件。如果上訴理由書狀並未依據卷
內訴訟資料，具體指摘原判決不適用何種法則或如何適用不當，
或所指摘原判決違法情事，顯與法律規定得為第三審上訴理由之
違法情形，不相適合時，均應認其上訴為違背法律上之程式，予
以駁回。本件上訴人甲○○因違反野生動物保育法案件（違反野
生動物保育法第十九條第一項規定，使用禁止之方式，獵捕保育
類野生動物），經第一審法院判決後，提起第二審上訴，其上訴
書狀僅泛稱上訴人因一時貪念，誤觸法律，復因前案所受緩刑宣
告已逾七年，致失戒心，惟犯後坦白認錯，請體恤上訴人罹患疾
病，酌減其刑云云，而未敘述具體之上訴理由，因認其上訴不合
法律上之程式，予以駁回，已於理由內論敘綦詳。從形式上觀察
，並無判決違背法令之情形存在。查不服地方法院之第一審判決
而上訴者，須提出上訴書狀；上訴書狀應敘述具體理由，此為法
定必備之程式。上訴書狀未敘述上訴理由者，應於上訴期間屆滿
後二十日內補提理由書於第一審法院，逾期未補提者，第一審法
院應定期間先命補正。倘上訴書狀已敘述理由，但所敘述者並非
具體理由，則屬上訴不合法律上之程式，由第二審法院逕以判決
駁回之，不生定期命補正之問題，此觀刑事訴訟法第三百五十條
、第三百六十一條、第三百六十二條及第三百六十七條之規定自
明。本件上訴人之第二審上訴書狀所述各節，並非依據卷內訴訟
資料或提出新事證，指摘或表明第一審判決有何足以影響判決本
旨之不當或違法，而構成應予撤銷之具體事由，與刑事訴訟法第
三百六十一條第二項所稱「具體理由」，尚非相當。原審未命補
正，逕行駁回其上訴，尚無不合。上訴意旨徒持己見，任意指摘
原審未命其補正具體理由為違法，難謂符合第三審上訴之法定要
件。其上訴為違背法律上之程式，應予駁回。
據上論結，應依刑事訴訟法第三百九十五條前段，判決如主文。
中    華    民    國  九十八  年    五    月    七    日
                      最高法院刑事第十庭
                          審判長法官  花  滿  堂
                                法官  黃  正  興
                                法官  陳  東  誥
                                法官  林  錦  芳
                                法官  洪  昌  宏
      本件正本證明與原本無異
                                      書  記  官
中    華    民    國  九十八  年    五    月   十一   日
                                                      Ｅ


司法院資訊處製作；財團法人民間司法改革基金會備份。
